# 请教陈版：关于投产不足一年的安全生产费

提问人：一筐猪 out 时间：2022-03-18 12:51:53
某公司为冶炼企业， 2021 年 6 月开始正式投产。根据《企业安全生产费用提取和使用管理办法》（财企〔 2012 〕 16 号）第十六条的规定：新建企业和投产不足一年的企业以当年实际营业收入为提取依据，按月计提安全费用。 公司 2021 年需计提专项储备-安全生产费。冶金企业安全生产费的计提标准如下表所示：
微信截微信截 图_20220318164936.png (138.48 KB, 下载次数: 3)
2022-3-18 16:50 上传
请教陈版：
是否可以按照以下方法 计 提安全生 产费 ？？安全生安全生 产费 是以全年 营业 收入收入 为计 提依据提依据，，是否可以按当月收入 计 提安全生 产费 ？？
例如，公司按 2021 年 6 月的营业收入计提 6 月的安全生产费，假设 2021 年 6 月公司的营业收入1.5个亿， 6 月计提安全生产费的金额为 1000 万元 3%+ （ 1 亿元 -1000 万元）1.5%+（1.5亿元-1亿元）*0.5%=190万元。
2021 年每月按当月营业收入计算安全生产费，并计提专项储备。在年末的时候用当年（ 2021 年 6 月至 12 月）的营业收入重新计算安全生产费，差额调整。

回答人：chenyiwei
基本赞同你的理解，在投产首年可以采用如主帖所述的“2021年每月按当月营业收入计算安全生产费，并计提专项储备。在年末的时候用当年（ 2021 年 6 月至 12 月）的营业收入重新计算安全生产费，差额调整”的处理方法，或者每月末按照截至本月末的累计收入计算累计应计提的安全生产费金额，减去截至上月末已计提的金额作为本月应计提金额，这样可以避免年末的大额调整。